【裁判字號】    99,抗,710
【裁判日期】    990628
【裁判案由】    聲請定其應執行刑
【裁判全文】
臺灣高等法院刑事裁定                   99年度抗字第710號
抗  告  人
即  受刑人  甲○○
上列抗告人因聲請定應執行刑案件，不服臺灣新竹地方法院中華
民國99年5月26日裁定（99年度聲字第436號），提起抗告，本院
裁定如下：
    主  文
抗告駁回。
    理  由
一、抗告意旨略以：臺灣桃園地方法院97年度訴字第1035號判決
    ，將被告所犯55次詐欺罪分別論處有期徒刑6 月，累計刑期
    達28年，卻僅定應執行刑5年6月，其餘多次販賣毒品、強盜
    、搶奪等重罪案例，累計刑期亦與所定執行刑亦有天壤之別
    之情形，而抗告人即受刑人（下稱受刑人）所涉各案件類型
    均屬輕微，造成之危害較小，數罪合併所定應執行刑卻較前
    述列舉危害性較高之犯行為重，甚不公平。受刑人深知犯罪
    受罰乃自食惡果，然所定應執行刑卻與普通強盜罪相同，為
    此提起抗告，請求撤銷原裁定，另為公平裁定等語。
二、按裁判確定前犯數罪者，應依刑法第51條之規定，定其應執
    行之刑，刑法第50條、第51條定有明文。又數罪併罰，有二
    裁判以上者，依刑法第51條規定，定其應執行刑，刑法第53
    條亦有明文。是檢察官聲請定執行刑之二裁判所宣告之數罪
    ，均在裁判確定前所犯者，即符合聲請定執行刑之要件。次
    按法院就自由裁量權之行使，除不得逾越法律所規定範圍之
    外部性界限外，另應受比例原則、公平正義原則之規範，謹
    守法律秩序之理念，體察法律之規範目的，使其結果實質正
    當，合於裁量之內部性界限，俾與立法本旨相契合。刑法第
    51條第5 款規定數罪併罰，宣告多數有期徒刑者，應於各刑
    中之最長期以上，各刑合併之刑期以下，定其應執行之刑期
    ，但不得逾30年，其就數罪併罰，固非採併科主義，而係採
    限制加重主義，就俱發各罪中，以最重之宣告刑為基礎，由
    法院參酌他罪之宣告刑，裁量加重定之，且不得逾法定之30
    年最高限制，此即外部性界限。法院為裁判時，二者均不得
    有所踰越。在數罪併罰，有二裁判以上，定其應執行之刑時
    ，固屬於法院自由裁量之事項，然仍應受前揭外部性界限及
    內部性界限之拘束（參看最高法院94年度台非字第233 號判
    決、97年度台上字第2017號判決意旨）。又數罪併罰，應依
    分別宣告其罪之刑為基礎，定其應執行刑，此觀刑法第51條
    規定自明，故一裁判宣告數罪之刑，雖曾經定其執行刑，但
    如再與其他裁判宣告之刑定其執行刑時，前定之執行刑當然
    失效，仍應以其各罪宣告之刑為基礎，定其執行刑，不得以
    前之執行刑為基礎，以與後裁判宣告之刑，定其執行刑（參
    看最高法院59年台抗字第367號判例）。
三、本件受刑人甲○○先後犯有如原裁定附表所示之違反毒品危
    害防制條例、竊盜、贓物等26罪，分別經原審法院判處如附
    表所示之刑確定在案。臺灣新竹地方法院檢察署檢察官因而
    向原審法院聲請定其應執行刑，經原審法院審核認聲請為正
    當，並依上揭法條規定，定其應執行刑為有期徒刑8 年10月
    ，係在各刑中之最長期10月以上，各刑合併累計之刑期12年
    6 月以下，合於刑法第51條第5 款規定所定之外部界限，復
    未逾自由裁量之內部界限（其中附表編號1至4、5至8、9 至
    13、15至20、23至24之罪，均曾經定其應執行刑為1年8月、
    1年5月、2年2月、2年6月、11月，分別獲有減少有期徒刑5
    月、5月、6月、5月、2月之利益，此有本院被告前案紀錄表
    及各確定判決書在卷可稽），揆諸前揭說明，依法並無違誤
    。抗告意旨所指其他個案定其應執行之情狀，縱令屬實，此
    屬承審法院個案審酌之裁量權限，要不能指此有違公平正義
    之原則，而據此拘束原裁定。是受刑人之抗告意旨徒憑己見
    ，任意指摘原裁定不當，為無理由，應予駁回。
四、據上論結，應依刑事訴訟法第412 條，裁定如主文。
中    華    民    國    99    年    6     月    28    日
                  刑事第六庭審判長法  官  林明俊
                                  法  官  郭豫珍
                                  法  官  何信慶
以上正本證明與原本無異。
不得再抗告。
                                  書記官  王泰元
中    華    民    國    99    年    6     月    28    日

司法院資訊處製作；財團法人民間司法改革基金會備份。
